fr: infusion de thé noir concentrée
de: konzentrierter Schwarztee, konzentrierter Schwarztee-Aufguss

en: black tea extract
de: Schwarztee-Extrakt
es: extracto de té negro
fi: musta tee -uute
fr: extrait de thé noir
hr: ekstrakt crnog čaja
it: estratto di tè nero
nl: zwarte thee extract
pl: ekstrakt czarnej herbaty

en: green tea
af: groen tee
ar: شاي أخضر
az: yaşıl çay
ba: Йәшел сәй
be: зялёны чай
bg: зелен чай
bo: ཇ་ལྗང་།
ca: te verd
cs: zelený čaj
cy: te gwyrdd
da: grøn te
de: Grüner Tee, Grüntee, Aufguss aus grünem Tee, Gebrühter Grüntee, Aufguss aus Grüntee
el: πράσινο τσάι
eo: verda teo
es: té verde
et: roheline tee
eu: Te berde
fa: چای سبز
fi: vihreä tee
fr: thé vert
gd: tì uaine
gl: té verde
he: תה ירוק
hi: हरी चाय
hr: zeleni čaj
hu: zöld tea
hy: կանաչ թեյ
id: teh hijau
it: tè verde, te verde
ja: 緑茶
jv: tèh ijo
ka: მწვანე ჩაი
kk: кек шай
ko: 녹차
ks: سَبٕز چائ
la: thea viridis
lt: žalioji arbata
lv: zaļā tēja
mk: зелен чај
ml: ഗ്രീൻ ടീ
ms: Teh hijau
nb: grønn te
ne: हरियो चिया
nl: groene thee
oc: Tè verd
or: ଗ୍ରୀନ ଟି
pa: ਹਰੀ ਚਾਹ
pl: zielona herbata, herbata zielona
pt: Chá verde, ché verde
ro: ceai verde
ru: зелёный чай, зеленого чая
sh: zeleni čaj
si: හරිත තේ
sk: zelený čaj
sl: zeleni čaj
sr: zeleni čaj
sv: grönt te
ta: பசும் தேநீர்
th: ชาเขียว
tr: yeşil çay
uk: зелений чай
uz: koʻk choy
vi: trà xanh
zh: 綠茶

en: matcha, matcha green tea, matcha tea
bg: матча
ca: té matcha, té matcha verd
da: matcha
de: Matcha
es: té matcha, té matcha verde
fr: matcha, thé vert matcha, thé matcha
hr: matcha, matcha zeleni čaj
it: matcha
ja: 抹茶
pl: matcha

en: sencha, sencha green tea
de: Sencha
fr: sencha, thé vert sencha
hr: sencha
it: sencha
ja: 煎茶

en: tencha
de: Tencha
fr: Tencha
hr: tencha
it: tencha
ja: 碾茶, てん茶

en: green tea leaf, green tea leaves
de: Grüntee blätter
es: hojas de té verde
fr: Feuilles de thé vert
hr: list zelenog čaja
it: foglia di tè verde

en: organic green tea
de: Bio Grüner Tee, Bio Grüntee
es: Té verde orgánico
fi: luomu vihreä tee
fr: thé vert bio
hr: organski zeleni čaj
it: tè verde biologico

en: Ceylon green tea
de: Grüntee Ceylon
fi: ceylonin vihreä tee
fr: thé vert Ceylan
hr: cejlonski zeleni čaj
it: tè verde di Ceylon
nl: groene Ceylonthee

en: green tea from China
de: grüner Tee aus China, chinesischer Grüntee
fr: thé vert de Chine
hr: zeleni čaj iz Kine
it: tè verde dalla Cina

en: green tea extract
de: Grüntee-Extrakt
es: extracto de té verde
fi: vihreä tee -uute
fr: extrait de thé vert, extraits de thé vert, infusion concentrée de thé vert, infusion intense de thé vert
hr: ekstrakt zelenog čaja
it: estratto di te verde
kk: кек шай сығындысы
nl: groene thee-extract
pl: ekstrakt z zielonej herbaty
pt: extrato de ché verde, extracto de ché verde
ru: экстракт зеленого чая
sv: grönt te-extrakt

en: green tea extract powder
de: Grünteeextraktpulver
fr: Extrait de thé vert en poudre
hr: ekstrakt zelenog čaja u prahu
it: estratto di tè verde in polvere
pt: extrato de ché verde em po, extracto de ché verde em po

en: green tea aroma oil, green tea oil
it: olio aromatico di tè verde
pl: olejek z zielonej herbaty, olejek aromatyczny z zielonej herbaty

en: white tea
de: Weißer Tee
fr: thé blanc
hr: bijeli čaj
it: tè bianco
pl: biała herbata, herbata biała

en: decaffeinated green tea
de: Entkoffeinierter Grüntee
fr: thé vert décaféiné
hr: zeleni čaj bez kofeina
it: te verde decaffeinato, tè verde decaffeinato
pt: Chá verde descafeinado

en: gunpowder tea
hr: gunpowder, gunpowder list
it: tè Gunpowder

en: decaffeinated black tea
de: Entkofeinierter Schwarztee
es: té negro sin cafeína, té negro descafeinado
fr: thé noir décaféiné
hr: crni čaj bez kofeina
it: te nero decaffeinato, tè nero decaffeinato
pt: Chá preto descafeinado

en: vanilla
af: Vanielje
ar: فانيليا
az: Vanil
bg: ванилия
bo: དྲི་ཞིམ་ལྡན་པའི་རྩྭ།
ca: vainilla
cs: vanilka
da: Vanilje
de: Vanille
el: Βανίλια
eo: vanilo
es: vainilla
et: vanilje, vanill
eu: Banilla
fa: وانیل
fi: Vanilja
fr: vanille
ga: Fanaile
gl: vainilla
gn: Tyru'i
he: וניל
hi: वैनिला
hr: vanilija, vanilije
ht: Vaniy
hu: vanília
id: Vanili
io: Vanilo
it: vaniglia
ja: Panili
kk: Ваниль
kn: ವನಿಲಾ
ko: 바닐라
la: Vanilla
lt: Vanilė
lv: vanilas
mg: Vanila
mk: Ванила
ms: Vanila
my: ဗနီလာပင်
nb: vanilje
nl: vanille
nn: vanilje
pl: wanilia
pt: baunilha
ro: vanilie
ru: Ваниль, ароматизатор ваниль, ароматизатор натуральный ваниль
sh: Vanilija
sk: Vanilka pravá
sl: Vanilja
sr: ванила
sv: vanilj
ta: வெனிலா
th: วานิลลา
to: Vanila
tr: vanilya
uk: Ваніль
ur: ونیلا
uz: Vanil
vi: va ni
zh: 香草

en: natural vanilla
de: natürliche Vanille
es: vainilla natural
fi: luontainen vanilja
fr: vanille naturelle
hr: prirodna vanilija
it: Vaniglia naturale
nl: Natuurlijke vanille
pt: Baunilha natural
ru: натуральная ваниль

en: pure vanilla
fr: Vanille pure
it: vaniglia pura